【裁判字號】    95,小上,49
【裁判日期】    950712
【裁判案由】    給付租金
【裁判全文】
臺灣高雄地方法院民事裁定              95年度小上字第49號
上  訴  人  世芳建設有限公司
被  上訴人  乙○○
            甲○○
上列當事人間請求給付租金事件，上訴人對於民國95年5 月16日
本院岡山簡易庭95年岡小字第206 號第一審小額民事判決提起上
訴，本院裁定如下：
    主  文
上訴駁回。
第二審訴訟費用新台幣壹仟伍佰元由上訴人負擔。
    理  由
一、按對於小額程序之第一審判決之上訴，非以其違背法令為理
    由，不得為之；所謂判決違背法令，乃指判決不適用法規或
    適用不當，民事訴訟法第436 條之24第2 項、第436 條之32
    第2 項準用第468 條分別定有明文。又當事人提起上訴，如
    依民事訴訟法第468 條規定，以小額程序之第一審判決有不
    適用法規或適用法規不當為理由時，其上訴狀或理由狀應有
    具體之指摘，並揭示該法規之條項或其內容，若係成文法以
    外之法則，應揭示該法則之旨趣，倘為司法院解釋或最高法
    院之判例，則應揭示該判解之字號或其內容，如依民事訴訟
    法第469 條第1 款至第5 款所列情形為理由時，其上訴狀或
    理由書應揭示合於該條款之事實，上訴狀或理由書如未依此
    項方法表明，或其所表明者，顯與上開法條規定不相合時，
    即難認為已對小額程序之第一審判決之違背法令有具體之指
    摘，其上訴自難認為合法，最高法院71年臺上字第314 號判
    例可資參酌。次按，上訴不合程式或已逾期間或法律上不應
    准許者，第二審法院應以裁定駁回之，同法第444 條第1項
    前段亦有明文，依同法第436 條之32第2 項於小額程序準用
    之。
二、上訴意旨略以：被上訴人乙○○經合法通知，無正當理由不
    到庭，原審竟為被上訴人勝訴之判決，顯不合理；又被上訴
    人現尚未搬離向伊承租之房屋，亦未繳還鑰匙，請鈞院至現
    場查看即明等語。並聲明求為判決：(一)原判決廢棄。(二)被上
    訴人乙○○應給付上訴人新台幣（下同）40,500元，及自民
    國95年3 月3 日起至遷讓房屋日止，按月給付4,500 元。(三)
    被上訴人甲○○應給付上訴人11,600元，及自95年2 月28日
    起至遷讓房屋日止，按月給付5,800 元。
三、經查，本件上訴理由均係就原審就證據取捨及認定事實之事
    項而為指摘，並未具體指明原審判決有如何不適用法規或適
    用法規不當，或有民事訴訟法第469 條第1 款至第5 款所稱
    當然違背法令之情事，及符合該條款要件之具體事實。上訴
    人既未就原審判決有何不適用法規或適用不當，或有民事訴
    訟法第469 條第1 款至第5 款當然違背法令之情形，為具體
    之指摘，依前開法條規定之說明，上訴人之上訴即不合法，
    應予以駁回。
四、末按於小額訴訟之上訴程序，法院為訴訟費用之裁判時，應
    確定其費用額，民事訴訟法第436 條之19第1 項、第436 條
    之32第1 項定有明文。本件上訴既經駁回，第二審裁判費用
    1,500 元，自應由上訴人負擔，爰併為裁定如主文第二項所
    示。
五、綜上所述，本件上訴為不合法，依民事訴訟法第436 條之32
    第1 項、第2 項、第436 條之19第1 項、第444 條第1 項前
    段、第95條、第78條，裁定如主文。
中    華    民    國    95    年    7     月    12    日
            民事第一庭          審判長法  官  甯馨
                                      法  官  曾鴻文
                                      法  官  莊珮君
正本係照原本作成。
本裁定不得抗告。
中    華    民    國    95    年    7     月    24    日
                                      書記官  何明昌


司法院資訊處製作；財團法人民間司法改革基金會備份。
